# 咨询一个同一控制下的会计处理问题

提问人：fxoption 时间：2012-10-19 17:03:42
同一控制的一个前提是，合并后在最终控制方的控制时间也应超过一年。那么，对于在合并日时应按同一控制进行会计处理是否合适？因为，有可能这个公司在一年内又可能不在最终控制方的控制下，这不是违反了同一控制的前提了吗？
这样就会有另一个问题，同一控制下是否都需要在合并一年后才能进行会计处理。那么对于投资时的准则相关会计处理都属于追溯调整时才能确认？那合并日应按什么（非同一控制OR同一控制）进行处理？

回答人：chenyiwei
1 、并不是机械地要求满足“前后各一年”要求才算“非暂时性”。关键是看该合并交易是否系在各方共同的母公司主导下完成的、资源在其控制范围内的重新配置。对于“同一控制下企业合并”定义中的“非暂时性”（not transitory），应当理解为一项反规避条款，以防范将依据正常交易条款达成的企业合并通过故意构造交易的形式，将其“修饰”为一项同一控制下的企业合并交易，即参与合并各方只有在合并前后均很短的一段时间内是处于同一控制下的。相应地，对于控制是否为“非暂时性”的评估，应当同时考虑各方在交易前后均处于同一控制下的时间长短，而不能仅仅看交易之前或者交易之后各方处于同一控制下的时间长短。因此：（ 1 ）如果主体A将其已连续控制多年的主体B、C合并为主体D后，很快就把主体D予以出售，或者以其他方式丧失了对D的控制权，则该事实本身不能否认B、C合并为主体D不是一项同一控制下的企业合并；（ 2 ）如果主体A将其新近取得的主体B、C合并为主体D，但预计其后A对主体D的控制权将会长期稳定存续，则B和C合并为D也应视作一项同一控制下的企业合并。 2 、对于合并日以后能否满足一年以上的要求，可以在合并日根据当时可获取的信息合理预计，并非需要在合并完成满一年后才作出同一控制下合并的会计处理。